【裁判字號】    95,訴,467
【裁判日期】    950627
【裁判案由】    毒品危害防制條例
【裁判全文】
臺灣臺中地方法院刑事判決               95年度訴字第467號
公  訴  人  臺灣臺中地方法院檢察署檢察官
被      告  甲○○
                    （現另案於臺灣臺中監獄執行中）
上列被告因違反毒品危害防制條例案件，經檢察官提起公訴（九
十五年度毒偵字第三九○號），及移送併辦（九十五年度毒偵字
第一三九三號），被告於準備程序中就被訴事實為有罪之陳述，
經告以簡式審判之旨，並聽取意見後，合議庭裁定由受命法官獨
任進行簡式審判程序，本院判決如下：
    主    文
甲○○連續施用第一級毒品，累犯，處有期徒刑壹年肆月，第一
級毒品海洛因共柒包（淨重壹點零壹公克，空包裝重壹點陸伍公
克）均沒收銷燬之，殘渣袋壹小包、注射針筒支、塑膠杓子壹
支及止血橡皮管壹條均沒收；又連續施用第二級毒品，累犯，處
有期徒刑陸月，第二級毒品甲基安非他命壹包（毛重零點伍公克
）沒收銷燬之。應執行有期徒刑壹年捌月，第一級毒品海洛因共
柒包（淨重壹點零壹公克，空包裝重壹點陸伍公克）、第二級毒
品甲基安非他命壹包（毛重零點伍公克）均沒收銷燬之，殘渣袋
壹小包、注射針筒支、塑膠杓子壹支及止血橡皮管壹條均沒收
。
    犯罪事實
一、甲○○前於民國八十四年間因違反肅清煙毒條例案件，經本
    院於八十五年一月三日以八十四年度訴緝字第一一二九號判
    處有期徒刑三年四月，於八十五年二月二十四日確定，復於
    八十四年間因偽造文書案件，經本院於八十五年四月十九日
    以八十五年度易字第六七○號判處有期徒刑五月，經提起上
    訴後，由臺灣高等法院臺中分院以八十五年度上易字第一○
    八六號受理，嗣於八十五年六月六日撤回上訴而確定，前開
    二罪經定應執行刑為有期徒刑三年六月確定；又於八十四年
    間因妨害自由案件，經臺灣雲林地方法院於八十五年三月十
    四日以八十四年度訴字第四○六號判處有期徒刑十月，於提
    起上訴後，由臺灣高等法院臺南分院於八十五年九月十八日
    以八十五年度上訴字第六五五號判決駁回上訴確定，並與前
    開定應執行刑之部分接續執行後，於八十六年十二月三十一
    日縮短刑期假釋付保護管束，保護管束期間原至八十九年四
    月五日期滿，然甲○○於保護管束期間，再於八十九年間因
    施用毒品案件，經本院以八十九年度毒聲字第一○六七號裁
    定送觀察、勒戒後，臺灣臺中看守所附設勒戒處所評定有繼
    續施用之傾向，經臺灣臺中地方法院檢察署檢察官以八十九
    年度聲戒字第三○三號聲請強制戒治，經本院以八十九年度
    毒聲字第一五一○號裁定送強制戒治一年，嗣於強制戒治期
    間屆滿三個月後，其成績經評定為合格，無繼續戒治之必要
    ，而由臺灣臺中地方法院檢察署檢察官聲請，經本院以八十
    九年度毒聲字第四七七○號裁定停止戒治，所餘戒治期間付
    保護管束；然甲○○猶不知戒惕，於停止戒治付保護管束期
    間，復於八十九年間因施用毒品案件，遭本院以八十九年度
    毒聲字第六三六一號為撤銷前開停止戒治，所餘戒治期間付
    保護管束之裁定，應執行殘餘戒治期間，經提起抗告後，由
    臺灣高等法院臺中分院以八十九年度毒抗字第九一七號駁回
    抗告確定，並至九十年六月十七日執行強制戒治完畢釋放；
    且因而遭撤銷前開有期徒刑之假釋，應執行殘刑有期徒刑二
    年三月五日，於九十二年七月三十日縮短刑期執行完畢；再
    於九十四年間因違反毒品危害防制條例案件，經本院以九十
    四年度訴字第二二五六號分別判處有期徒刑一年、四月，定
    應執行刑為有期徒刑一年二月，經提起上訴後，由臺灣高等
    法院臺中分院於九十四年九月二十九日以九十四年度上訴字
    第一八三五號駁回上訴而確定，現正執行中。惟甲○○猶不
    知戒改，自九十年六月十七日強制戒治執行完畢釋放後之五
    年內，竟基於施用第一級毒品之概括犯意，自九十四年九月
    三十日起至九十五年二月二十五日上午十時許止（起訴書誤
    載為自九十四年九月二十九日宣示判決日後起至九十四年十
    二月二十五、二十六日止），在臺中縣豐原市○○路綠山巷
    二○三弄三號住處，以將第一級毒品海洛因置於注射針筒，
    加葡萄水稀釋後，注射於手臂之方式，施用第一級毒品海洛
    因多次，平均每日施用一次；另基於施用第二級毒品甲基安
    非他命之概括犯意，自九十四年九月三十日起至九十五年二
    月二十三日凌晨零時止（起訴書誤載為自九十四年九月二十
    九日宣示判決日後起至九十四年十二月二十五、二十六日止
    ），在上址及臺中縣豐原市某朋友住處，以將第二級毒品甲
    基安非他命置於玻璃球管內，以火燒烤，使其產生霧化氣體
    ，再施用其煙霧之方式，施用第二級毒品甲基安非他命多次
    ，約每一星期施用一次。嗣於九十四年十二月二十九日下午
    一時許，在臺中市○區○○○街五十號前為警當場查獲，並
    扣得甲○○所有供施用第一級毒品用之殘渣袋一小包、注射
    針筒三支、塑膠杓子一支、止血橡皮管一條，及非供施用毒
    品用之含局部麻醉劑PROCAINE成分的白粉一包（淨重零點一
    九公克，空包裝重零點一七公克，起訴書誤載為含第一級毒
    品海洛因成分），且採其尿液送檢，結果呈可待因、嗎啡、
    安非他命、甲基安非他命陽性反應；再於九十五年二月二十
    五日下午五時五十分許，在臺中縣豐原市○○路與東北街口
    為警查獲，並扣得甲○○所有之第一級毒品海洛因共七包（
    淨重一點零一公克，空包裝重一點六五公克）、第二級毒品
    甲基安非他命一包（毛重零點五公克），且採集其尿液送檢
    ，結果呈可待因、嗎啡、安非他命、甲基安非他命陽性反應
    。
二、案經臺中市警察局第二分局移送臺灣臺中地方法院檢察署檢
    察官偵查起訴，及臺中縣警察局豐原分局報請該署檢察官併
    辦。
    理    由
一、被告甲○○對其於前揭時地施用第一級毒品海洛因、第二級
    毒品甲基安非他命之事實，業據其於本院審理時坦承不諱，
    並有第一級毒品海洛因共七包、第二級毒品甲基安非他命一
    包（毛重零點五公克）、殘渣袋一小包、注射針筒三支、塑
    膠杓子一支及止血橡皮管一條扣案可證，而扣案之海洛因七
    包經送法務部調查局鑑定結果，確含有第一級毒品海洛因成
    分，淨重一點零一公克，空包裝重一點六五公克一節，有該
    局九十五年五月三十日調科壹字第一二○○一七八九○號鑑
    定通知書一份在卷可稽，且被告經警方於九十四年十二月二
    十九日查獲時，所採尿液送詮昕科技股份有限公司檢驗結果
    ，驗有可待因、嗎啡、安非他命、甲基安非他命之陽性反應
    等情，有該中心出具之濫用藥物尿液檢驗報告一紙存卷足憑
    ，而於九十五年二月二十五日為警查獲時，所採尿液送中山
    醫學大學附設醫院檢驗結果，亦驗有可待因、嗎啡、安非他
    命、甲基安非他命之陽性反應等情，有該醫院檢驗科藥物檢
    測中心出具之檢驗報告一紙在卷可佐，而海洛因施用入人體
    後水解還原成嗎啡，再循嗎啡之代謝方式排出體外，已據行
    政院衛生署藥物食品檢驗局（八一）藥檢壹字第○○六四三
    一號函說明綦詳。又被告前曾於八十九年間因施用毒品案件
    ，經本院以八十九年度毒聲字第一○六七號裁定送觀察、勒
    戒後，臺灣臺中看守所附設勒戒處所評定有繼續施用之傾向
    ，經臺灣臺中地方法院檢察署檢察官以八十九年度聲戒字第
    三○三號聲請強制戒治，經本院以八十九年度毒聲字第一五
    一○號裁定送強制戒治一年，嗣於強制戒治期間屆滿三個月
    後，其成績經評定為合格，無繼續戒治之必要，而由臺灣臺
    中地方法院檢察署檢察官聲請，經本院以八十九年度毒聲字
    第四七七○號裁定停止戒治，所餘戒治期間付保護管束；然
    被告猶不知戒惕，於停止戒治付保護管束期間，復於八十九
    年間因施用毒品案件，遭本院以八十九年度毒聲字第六三六
    一號為撤銷前開停止戒治，所餘戒治期間付保護管束之裁定
    ，應執行殘餘戒治期間，經提起抗告後，由臺灣高等法院臺
    中分院以八十九年度毒抗字第九一七號駁回抗告確定，並至
    九十年六月十七日執行強制戒治完畢釋放之事實，有臺灣高
    等法院被告前案紀錄表及臺灣臺中地方法院檢察署刑案資料
    查註紀錄表各一份存卷可參。綜上，被告自白與事實相符，
    其於前案強制戒治執行完畢釋放後五年內再犯本案施用第一
    級毒品海洛因、第二級毒品甲基安非他命之事證明確，犯行
    洵堪認定。
二、核被告所為，係犯毒品危害防制條例第十條第一項之施用第
    一級毒品罪及同條第二項之施用第二級毒品罪。被告施用毒
    品前之持有毒品行為，本應以持有論，惟持有後進而施用，
    其持有之低度行為應被施用之高度行為所吸收，故不再另論
    其持有毒品罪。被告所為前開多次施用第一級毒品海洛因、
    第二級毒品甲基安非他命之行為，時間緊接，所犯構成要件
    相同，各顯係基於概括之犯意為之，均為連續犯，爰依刑法
    第五十六條之規定，均論以一罪，並皆加重其刑。公訴意旨
    就被告自九十四年十二月二十七日起至九十五年二月二十五
    日上午十時許止之施用第一級毒品海洛因，及自九十四年十
    二月二十七日起至九十五年二月二十三日凌晨零時止之施用
    第二級毒品甲基安非他命之犯行，雖未起訴，惟本院認此部
    分與檢察官起訴經判決有罪部分有連續犯之裁判上一罪關係
    存在，且經檢察官就九十五年二月二十五日下午五時五十分
    許回溯九十六小時內某時之施用犯行請求併案審理，依審判
    不可分原則，本院自得加以審理，附此敘明。被告所犯連續
    施用第一級毒品、第二級毒品罪間，其行為互殊，犯意各別
    ，應予分論併罰。又被告前曾於八十四年間因違反肅清煙毒
    條例案件，經本院於八十五年一月三日以八十四年度訴緝字
    第一一二九號判處有期徒刑三年四月，於八十五年二月二十
    四日確定，復於八十四年間因偽造文書案件，經本院於八十
    五年四月十九日以八十五年度易字第六七○號判處有期徒刑
    五月，經提起上訴後，由臺灣高等法院臺中分院以八十五年
    度上易字第一○八六號受理，嗣於八十五年六月六日撤回上
    訴而確定，前開二罪經定應執行刑為有期徒刑三年六月確定
    ；又於八十四年間因妨害自由案件，經臺灣雲林地方法院於
    八十五年三月十四日以八十四年度訴字第四○六號判處有期
    徒刑十月，於提起上訴後，由臺灣高等法院臺南分院於八十
    五年九月十八日以八十五年度上訴字第六五五號判決駁回上
    訴確定，並與前開定應執行刑之部分接續執行後，於八十六
    年十二月三十一日縮短刑期假釋付保護管束，保護管束期間
    原至八十九年四月五日期滿，然被告於保護管束期間，再於
    八十九年間因施用毒品案件，經本院先後裁定送觀察、勒戒
    、強制戒治，因而遭撤銷前開假釋，應執行殘刑有期徒刑二
    年三月五日，嗣於九十二年七月三十日縮短刑期執行完畢之
    事實，有臺灣高等法院被告前案紀錄表及臺灣臺中地方法院
    檢察署刑案資料查註紀錄表各一份在卷可參，其受有期徒刑
    之執行完畢後，五年以內再犯本件有期徒刑以上之罪，為累
    犯，應依刑法第四十七條之規定，均遞加重其刑。爰審酌被
    告施用第一級、第二級毒品，經強制戒治後，仍不知戒惕，
    猶一再施用第一級、第二級毒品，無視於毒品對於自身健康
    之戕害及國家對於杜絕毒品犯罪之禁令，不知戒除惡習，惡
    性非輕，然念及坦承犯行，態度良好，其施用毒品海洛因、
    甲基安非他命並無危害他人及施用之次數等一切情狀，各量
    處如主文所示之刑，並定其應執行刑，以資懲儆。扣案之第
    一級毒品海洛因共七包（淨重一點零一公克，空包裝重一點
    六五公克）、第二級毒品甲基安非他命一包（毛重零點五公
    克），為毒品，應依毒品危害防制條例第十八條第一項前段
    之規定，予以宣告沒收銷燬之；殘渣袋一小包、注射針筒三
    支、塑膠杓子一支及止血橡皮管一條，為被告所有供其施用
    第一級毒品犯罪所用之物，業據被告供陳在卷，爰依刑法第
    三十八條第一項第二款規定宣告沒收；至於扣案之白粉一包
    ，經送請法務部調查局鑑定結果，為含局部麻醉劑PROCAINE
    成分，淨重零點一九公克，空包裝重零點一七公克一節，有
    該局九十五年三月一日調科壹字第120017392號鑑定通知書
    一紙存卷可佐，其既非屬毒品，且據被告供陳係持該白粉作
    為戒毒之用等語在卷，另外，復查無其他證據證明被告係以
    該白粉作為施用第一級、第二級毒品之用，爰不為沒收之諭
    知，附此說明。
據上論斷，應依刑事訴訟法第二百七十三條之一第一項、第二百
九十九條第一項前段，毒品危害防制條例第十條第一項、第二項
、第十八條第一項前段，刑法第十一條、第五十六條、第四十七
條、第五十一條第五款、第三十八條第一項第二款，判決如主文
。
本案經檢察官乙○○到庭執行職務
中    華    民    國     95     年    6    月    27   日
                刑事第十五庭    法  官  周瑞芬
上正本證明與原本無異。
如不服本判決，應於送達後十日內向本院提出上訴狀（須附繕本
），上訴於臺灣高等法院臺中分院。
中    華    民    國     95     年    6    月    27   日
                                書記官  何俞瑩
附錄本判決論罪科刑法條
毒品危害防制條例第十條：
  施用第一級毒品者，處六月以上五年以下有期徒刑。
  施用第二級毒品者，處三年以下有期徒刑。


司法院資訊處製作；財團法人民間司法改革基金會備份。
